【裁判字號】    90,中交簡上,170
【裁判日期】    900731
【裁判案由】    公共危險
【裁判全文】
臺灣臺中地方法院刑事判決                九十年度中交簡上字第一七０號
    上  訴  人
    即  被  告  戊○○
    選任辯護人  陳呈雲
右上訴人即被告因公共危險案件，不服本院台中簡易庭九十年度中交簡字第四一０號
中華民國九十年四月六日第一審簡易判決（聲請案號：台灣台中地方法院檢察署九十
年度偵字第三五四三號），提起上訴，本院管轄之第二審合議庭判決如左：
    主  文
上訴駁回。
    事  實
一、戊○○曾因重傷害及竊盜案件，經台灣高等法院台中分院及本院分別判處有期徒
    刑四年及六月，並定其應執行刑為有期徒刑四年五月，甫於民國八十九年十月十
    九日假釋出獄，現仍假釋中，竟不知警惕。明知其服用酒類，已達不能安全駕駛
    動力交通工具之程度，仍於九十年二月五日凌晨零時十五分許，酒後駕駛ＨＡ－
    ０三八六號自小客車，由台中市○○路往北屯方向行駛，行至台中市○○路○段
    四０八號前，因不勝酒力，追撞同向在前由乙○○駕駛之ＰＩ－一八七七號自小
    客車右側，再撞及丙○○、丁○○、甲○○所有停放路旁之ＯＪ－五四四六號、
    ＮＲ－二六六三號、ＰＢ－一九四一號自小客車及另一不詳姓名者所有未懸掛車
    牌之農用車，嗣經警檢測其吐氣酒精濃度為每公升０‧五五毫克而查獲。
二、案經台中市警察局第四分局報請台灣台中地方法院檢察署檢察官聲請簡易判決處
    刑。
    理  由
一、訊據上訴人即被告戊○○固坦承於前開時地酒後駕駛ＨＡ－０三八六號自小客車
    ，追撞同向在前由乙○○駕駛之ＰＩ－一八七七號自小客車右側，再撞及丙○○
    、丁○○、甲○○所有停放路旁之ＯＪ－五四四六號、ＮＲ－二六六三號、ＰＢ
    －一九四一號自小客車及另一不詳姓名者所有未懸掛車牌之農用車等情，惟辯稱
    因當時回頭看到影子嚇到，方向盤失控，才撞及前車右車門，再撞及停在路旁車
    輛云云。然查右揭事實，業據被害人乙○○、丙○○、丁○○、甲○○於警訊時
    指述綦詳，並有警製酒精濃度測定值、道路交通事故調查報告及受損車輛照片附
    卷可稽，被告於警訊時亦坦承因不勝酒力，撞及停放路旁及前行車輛等語，而上
    訴人於肇事後，經警檢測其吐氣酒精濃度高達每公升０‧五五毫克，參考德國、
    美國之認定標準，對於酒精濃度呼氣已達每公升零點五五毫克或血液濃度達百分
    之零點一一以上，肇事率為一般正常人之十倍，復審酌上訴人酒後駕駛該ＨＡ－
    ０三八六號自小客車，已發生車禍情事，足認本件被告服用酒類，確已達不能安
    全駕駛之程度，上訴人所辯並無任何事證佐憑，無非避重就輕之詞，不足採信，
    其公共危險犯行已堪認定。
二、核上訴人所為，係犯刑法第一百八十五條之三之重大違背義務致交通危險罪。原
    審適用刑法第一百八十五條之三、第四十一條第一項前段、罰金罰鍰提高標準條
    例第二條規定，判處上訴人有期徒刑四月，及諭知如易科罰金之折算標準，經核
    其認事用法均無違誤，量刑亦屬妥適，上訴人否認犯行提起上訴，並提出已與被
    害人達成和解之和解書影本，指摘原審判決量刑過重，尚無理由，應予駁回。
據上論結，應依刑事訴訟法第四百五十五條之一第一項、第三項、第三百六十四條、
第三百六十八條，判決如主文。
本案經檢察官郭東昇到庭執行職務。
中      華      民      國      九十      年      七    月    三十一    日
                                  審判長法  官  黃  文  進
                                        法  官  莊  深  淵
                                      法  官  鍾  堯  航
右正本證明與原本無異。
本件不得上訴。
                                        書記官
中      華      民      國      九十      年      七    月    二十一   日
附錄本案論罪科刑法條全文
刑法第一百八十五條之三
服用毒品、麻醉藥品、酒類或其他相類之物，不能安全駕駛動力交通工具而駕駛者，
處一年以下有期徒刑、拘役或三萬元以下罰金。


司法院資訊處製作；財團法人民間司法改革基金會備份。
